Minutes et répertoires du notaire Jean III CHAPELLAIN, 6 novembre 1638 - 9 juin 1645 (étude XXIV)
Archives nationales
Minutes et répertoires du notaire Jean III CHAPELLAIN (étude XXIV)
6 novembre 1638 - 9 juin 1645
MC/ET/XXIV/414 - MC/ET/XXIV/426
Etude XXIV; Chapellain, Jean III
Archives nationales de France
Minutes et répertoires: la loi 2008-696 du 15 juillet 2008 relative aux archives a fixé à 75 ans à compter de la date de l'acte, ou à 25 ans à compter de la date du décès de l'intéressé si ce délai est plus bref, le délai de communication des minutes et répertoires des notaires; ce délai est porté à 100 ans à compter de la date de l'acte si le document se rapporte à un mineur (code du Patrimoine, articles L213-2, 4e d et 5e).
Autres documents de l'étude (dossiers de clients, comptabilité...) :s'agissant d'archives privées, ces documents sont communicables selon les modalités fixées par le déposant ou le donateur.
Certains documents ne sont pas accessibles en raison de leur mauvais état de conservation.
Versement
Attention: ce notaire n'a pas laissé de répertoire pour son activité dans l'étude XXIV
Accès aux instruments de recherche de tous les notaires de l’étude XXIV
Archives de l'étude XXIV
- Minutes de Jean III CHAPELLAIN, 6 novembre 1638 - 9 juin 1645; MC/ET/XXIV/414 - MC/ET/XXIV/426
  - Minutes. 1638, 6 novembre - 1639, juin, 6 novembre 1638 - juin 1639; MC/ET/XXIV/414; registre
    Informations concernant le classement:
    Le niveau inférieur de description, quand il existe, correspond aux minutes d'actes. Toutes les minutes ne sont pas forcément décrites une à une. Les descriptions de ces minutes sont plus ou moins détaillées.
    - § Constitution par François de BETHUNE, comte d'ORVAL, baron de COURVILLE, chevalier des ordres du Roi, conseiller en ses conseils d'Etat et privé, maréchal de camp en ses armées et Ier écuyer de la Reine, à Louis de CHEZELLES, conseiller du Roi en sa cour des Aides de Bordeaux, de 300 l. de rente, moyennant 5 400 l.; déclaration de CHEZELLES comme quoi la rente appartient à Marguerite de BOURVILLE, fille majeure., 6 novembre 1638; MC/ET/XXIV/414; fol. V; fol. VII
      Origine de l'information:
      Fichier dit 'général' XVIIe-XVIIIe siècles, par le personnel du Minutier, 1954-1999 ( fichier papier entièrement dématérialisé; voir contexte dans le Plan d’orientation général - Notaires de Paris, guides thématiques du Minutier).
      Date de révision: 2011-2012
      Date de création de la notice: 2010
      constitution de rente; déclaration; Béthune, François de (....-1678)
    - § Transport par Augustin DAVID, entrepreneur des bâtiments du Roi pour tout le Royaume de France, demeurant rue du Séjour, à Olivier DEFAYE, intendant des maison et affaires de l'archevêque de Bordeaux, demeurant rue du Séjour, de son droit au bail d'une partie de maison rue du Séjour, moyennant 36 £. par an. (En tête: copie d'un bail passé devant MOUFLE et LE ROUX le 30 décembre 1637, et du bail fait à Augustin DAVID le 17 septembre 1638), 8 novembre 1638; MC/ET/XXIV/414; fol. XVII
      Artisans XVIIe, par M. Jurgens, M.A. Fleury, R. Gourmelon et le personnel du Minutier central, 1954-1996 (fichier papier entièrement dématérialisé; voir contexte dans le Plan d’orientation général - Notaires de Paris, guides thématiques du Minutier).
      bail; transport de droits; David, Augustin
    - § Bail par les héritiers de défunt Jean GABOURY, tapissier et valet de chambre et garde meubles du Roi, pour 3 ans, à Charles PICY, tapissier de haute lisse, demeurant rue des Arcis, à l'Image Saint-Pierre, Jacques PICY, maître rôtisseur à Paris, et Claude BONNET, sa femme, de son OFFICE de PLACIER et NETTOYEUR de la place du vieux cimetière Saint-Jean à Paris, moyennant les charges et 400 £. de loyer annuel., 8 novembre 1638; MC/ET/XXIV/414; fol. XI
      bail
    - § Déclaration de Pierre CATELEIN, maçon, rue Saint-Denis, au sujet d'une somme de 3 418 £. payée par Séraphin MAUROY, commis de Mr des NOYERS, au sujet du règlement des ouvrages pour le logement des gardes dans le magasin des armes du Roi dans le prieuré SAINT-MARTIN des CHAMPS faits par lui et par David de VAREMBOUVILLE, charpentier, rue Neuve Saint-Laurent., 12 novembre 1638; MC/ET/XXIV/414; fol. XXI
      déclaration; Saint-Martin des Champs, magasin des armes du roi dans le Prieuré
    - § Constitution par Jacques POITEVIN, conseiller du Roi en ses conseils d'Etat et privé, premier Président en sa cour des Monnaies, demeurant rue Plâtrière, en son nom et comme tuteur des enfants qu'il a eus de défunte Marie ZOCCHOLI, sa femme, à Séraphin MARIE, procureur en Parlement, de 250 £. de rente, moyennant 4 500 £.; Bail par Jacques POITEVIN., 13 novembre 1638 - 28 novembre 1638; MC/ET/XXIV/414; fol. XXIII; fol. XXXIII
      constitution de rente; bail; Poitevin, Jacques
    - § Echanges entre Gilles de CHAMPHVON, comme procureur du roi en la chambre de la générale réformation des hôpitaux et maladreries de France, et Henry de LA GUETTE, seigneur de CHAZE, conseiller du Roi en ses conseils d'Etat et privé, maître des requêtes ordinaire en son Hôtel, demeurant rue Thibaut-aux-Dés, du fief de Balisy, paroisse de Longjumeau, dépendant de la maladrerie de Juvisy, contre un demi arpent de terre au terroir de Viry sur lequel il y a plusieurs pieds de saules., 18 novembre 1638; MC/ET/XXIV/414; fol. XXVII
      échange; La Guette, Henry de
    - § Transport par Simon ARMET, juré du roi ès oeuvres de charpenterie, demeurant rue de Limoges, à Eustache CARON, maître charpentier, rue de la Tannerie, de son droit au bail d'une place au Marais du Temple, close de murailles, moyennant 150 £. par an. (A la suite: s.d. (1639), déclaration de Simon ARMET au sujet du bâtiment qui est sur ladite place, expertisé par Claude MONNARD, juré du Roi ès oeuvres de maçonnerie, et Louis PETIT, architecte des bâtiments du Roi.), 19 novembre 1638; MC/ET/XXIV/414; fol. XXXI
      déclaration; bail; transport de droits; Armet, Simon
    - § Bail par Jacques POITEVIN, conseiller du Roi, Ier président en la cour des Monnaies, pour 3 ans, à Jacques CHASPOUX, conseiller du Roi, trésorier général de France, Intendant des finances en la généralité de Tours, d'une maison sise rue de la PLATRIERE, tenant à celle où demeure le bailleur, moyennant 1 100 £. de loyer annuel., 28 novembre 1638; MC/ET/XXIV/414; fol. XXXIII
      bail; Plâtrière, rue de la
    - § Plusieurs actes concernant la vente de la maison où demeurant Antoine FOURNIER, maître chandelier en suif à Paris, et Marthe LE JAY, sa femme, rue des Fossés Saint-Germain-l'Auxerrois, enseigne du Heaume, au coin de la rue Jean Tison, à Charles DESGREST, chevalier, sieur de BELLEVILLE, et Marie BARBOTEAU, sa femme, et quittance des ouvriers qui ont réparé ladite maison. Bail par le sieur de BELLEVILLE à Antoine FOURNIER de ladite maison., décembre 1638; MC/ET/XXIV/414
      acte de vente; quittance; bail; Fournier, Antoine
    - § Bail par Jacques MARTIN, maître chirurgien à Paris, demeurant à Saint-Germain-des-Prés, vis à vis des Halles neuves du Pré aux Clercs, comme tuteur de la fille qu'il a eue de défunte Catherine BAUDOUIN, sa femme, Innocent BONTEMPS, marchand et maître tapissier à Paris, demeurant rue Neuve Sainte-Catherine, à cause de Louise BAUDOUIN, sa femme, pour 6 ans, à Michel PERDRIX [PERDRY], maître sculpteur et peintre à Paris, demeurant rue des Orties, enseigne le Compas, près des Galeries du Louvre, tuteur des enfants mineurs de défunt Jean BAUDOUIN, menuisier ordinaire du roi, de la maison où il demeure, moyennant 850 £. par an., 6 décembre 1638; MC/ET/XXIV/414; fol. XXXIX
      bail; Perdrix, Michel
    - § Bail par Maurice OLIVIER, prêtre, chanoine et receveur de l'église collégiale Saint-Thomas du Louvre, pour 6 ans, à François MENOIL, chirurgien de Monseigneur le Prince, demeurant à Paris, rue Saint-Thomas du Louvre, d'une salle où était naguère la porte de l'église, moyennant 75 £. par an., 7 décembre 1638; MC/ET/XXIV/414; fol. XLI
      bail; Menoil, François
    - § Constitution par les RR.PP. Jacques DINET et Antoine DELACROIX, recteur et receveur du Collège de Clermont, de 333 l. 6 s. 8 d. de rente, moyennant 6 000 l. destinées au paiement des ouvriers qui construisent des bâtiments attenant au COLLÉGE des CHOLETS, rue Saint-Jacques., 10 décembre 1638; MC/ET/XXIV/414; fol. XLVII
      constitution de rente; Dinet, Jacques; Delacroix, Antoine
    - § Bail par Pierre BRULART, chevalier, marquis de SILLERY, conseiller du Roi en ses conseils d'Etat et privé, chevalier de ses Ordres, pour 6 ans, à Pierre LAURENS, meunier, demeurant au moulin de BERNY, et Marie BOURBON, sa femme, dudit moulin avec ses dépendances moyennant 700 l. ts. et un muid de son par an et charges., 10 décembre 1638; MC/ET/XXIV/414; fol. XLV
      bail; Berny, moulin de
    - § Quittance de Pierre SAINCTOT, conseiller et bourgeois de Paris, au cardinal duc de RICHELIEU, par les mains, de Séraphin MAUROY, de la somme de 19 000 l. adjugée au Collège des Trésoriers rue de la Harpe, en récompense de la place dépendant de leur collège, prise par ordre du Roi, pour faire une rue, traversant de ladite rue de la Harpe au devant du portail de l'église neuve de SORBONNE., 12 décembre 1638; MC/ET/XXIV/414; fol. LIII
      quittance; Saintctot, Pierre; Richelieu, cardinal de
    - § Bail par Isabelle SIMON, épouse et procuratrice de Jean RIOLAN, conseiller et médecin ordinaire du Roi, pour 6 ans, à Jean BAUDET, jardinier demeurant à VANVES, de 3 arpents, 3 quartiers de terre en 6 pièces au terroir de VANVES, lieux dits les Champeaux, les Alouettes, les Oiseaux, moyennant 7 £. par arpent et par an., 12 décembre 1638; MC/ET/XXIV/414; fol. LI
    - § Vente par Antoine FOURNIER, maître chandelier en suif, et Marthe LEJAY, sa femme, demeurant en la rue JEAN-TISON, à Charles DESGRESTZ, chevalier, sieur de BELLEVILLE, et Marie BARBOTEAU, sa femme, de ladite maison rue JEAN-TISON, sise au coin de la rue des Fossés Saint-Germain-l'Auxerrois, ayant pour enseigne le Heaume, moyennant 20 000 £. (plusieurs autres actes à la suite concernant la rue JEAN-TISON); Bail par lesdits sieur et dame de BELLEVILLE auxdits FOURNIER, de la maison rue JEAN-TISON, pour 4 ans, moyennant 1 200 £. de loyer annuel., 14 décembre 1638 - 17 décembre 1638; MC/ET/XXIV/414; fol. LV; fol. LXIX
      acte de vente; bail; Jean-Tison, rue
    - § Quittance de Nicolas DIVRAY, maître maçon à Paris, demeurant rue du Séjour, à Antoine FOURNIER, maître chandelier en suif, de 200 £. en déduction des 400 £. portées au marché fait entre eux (s.l.n.d.) (voir 14 décembre, f° LV et ss); Quittance d'Augustin DAVID, maître maçon, en son nom et pour Nicolas DIVRAY, des 200 £. Restant., 15 décembre 1638; MC/ET/XXIV/414; fol. LXI
      quittance; marché; Divray, Nicolas
    - § Titre nouvel par Michel BESCHE, marchand à Corbeil, comme propriétaire d'héritages à Corbeil qui lui furent vendus à titre de rente par Pierre SEGUIN, conseiller du Roi en ses conseils d'Etat et privé, médecin de S.M. et Ier médecin de la Reine, et Anne AKAKIA, sa femme, par contrat devant LEVASSEUR et LANDRY le 26 janvier 1595., 16 décembre 1638; MC/ET/XXIV/414; fol. LXIII
      titre nouvel; Seguin, Pierre
    - § Quittance de Pierre MOUSSAIN, maître couvreur de maisons, demeurant rue de la Cossonnerie, à Antoine FOURNIER, maître chandelier en suif à Paris, de 33 £. pour ouvrages de couverture faits à la maison du Heaume, rue des Fossés-Saint-Germain-l'Auxerrois., 18 décembre 1638; MC/ET/XXIV/414; fol. LXI v°
      quittance; Moussain, Pierre
    - § Quittance de Olivier FLEUVAN, maître CHARPENTIER, rue Neuve-Montmartre., 20 décembre 1638; MC/ET/XXIV/414; fol. LXII
      quittance; Fleuvan, Olivier
    - Constitution par Louis Chauvelin, écuyer, Anne Robert, sa femme, Louis Chauvein, conseiller au Grand Conseil, demeurant ensemble rue Saint-Victor, à Denis Allain, docteur en la faculté de médecine à Paris, demeurant rue Dauphine, de 300 livres de rente, moyennant 5 400 livres (A la suite: 1641, 14 juin, quittance de rachat par Denis Allain)., 20 décembre 1638; MC/ET/XXIV/414; fol. LXXV
      Date de révision: 2019 (Marie-Françoise Limon-Bonnet)
      quittance; Allain, Denis
    - § Transport de rente par Jean DUPOY, secrétaire de la chambre du Roi, comme ayant droit par transport de Denis MARTINOT, maître horloger à Paris (devant MARION et BELLEHACHE le 22 mai 1638), à Ysambert GUIBERT, sieur de VILLENEUFVE, avocat au Parlement, demeurant à Paris, rue et paroisse Saint-André-des-Arts., 21 décembre 1638; MC/ET/XXIV/414; fol. IIII/XX/I
      transport de droits; Guibert, Ysambert
    - CROIZET (Charles) fils d'Antoine CROIZET, dit Toulouse, tailleur et valet de chambre du comte de SOISSONS § Compte entre le père et le fils, en procès., 29 décembre 1638; MC/ET/XXIV/414; fol. IIII/XX/V
      compte; Croizet, Charles
    - Constitution par Richard Petit, conseiller du roi en ses conseils d'état et privé, et Marie de Lavernot, sa femme à Germain Tronson, notaire au Châtelet, demeurant à l'un des bouts du Pont Saint-Michel, paroisse Saint-André-des-Arts, de 250 l. de rente, moyennant 4500 l., 4 janvier 1639; MC/ET/XXIV/414; fol.0091
      Notaires des XVIe-XVIIIe siècles (4153 actes), par Claire Béchu, Catherine Grodecki, Marie-Antoinette Fleury, Madeleine Jurgens, Marie-Françoise Limon-Bonnet, Pierre-Yves Louis, Xenia Pamfilova, Isabelle Pebay, v. 1950, 1986-1994 (fichier papier entièrement dématérialisé; voir contexte dans le Plan d’orientation général - Notaires de Paris, guides thématiques du Minutier).
      Date de révision: 2010
      Date de création de la notice: 2006
      constitution de rente; Saint-Michel (pont); Lavernot, Marie de; Petit, Richard; Tronson, Germain (15..-1657); notaire
    - SAINT-DENIS-en-France Couvent des Ursulines de § Constitution par les religieuses du. .., à Nicolas SAVARY, prêtre, demeurant en l'abbaye Saint-Victor, de 200 l. de rente, moyennant 4000 l. destinées à la construction d'un grand bâtiment à Saint-Denis En marge: 1640, 9 janvier, rachat de la rente par les religieuses, représentées, par Jean DOUBDAZ, leur chapelain.; quittance, de Pierre MERCHAN, maître maçon à Paris, 8 janvier 1639; MC/ET/XXIV/414; fol. IIII/XX/XIII; fol. suivant
      constitution de rente; quittance; Savary, Nicolas; Doubdaz, Jean; Merchan, Pierre
    - URSULINES de Saint-Denis-en-France § Constitution par les religieuses URSULINES de Saint-Denis-en-France, à Nicolas SAVARY, prêtre demeurant en l'abbaye Saint-Victor, de 200 £. de rente, moyennant 4000 £. destinées à la construction d'un grand bâtiment à Saint-Denis. (En marge: 1640, 9 janvier, quittance de rachat aux URSULINES de Saint-Denis-en-France), 8 janvier 1639; MC/ET/XXIV/414; fol. IIII/XX/XIII
      constitution de rente; quittance; Savary, Nicolas
    - CARPENTIER (Claude) Brodeur ordinaire de Son Altesse, demeurant rue des Vieux Augustins § Quittance de. .. à Hiérosme de DIMIEUX, gouverneur pour le roi à Vienne en Viennois, par les mains de Jean de RICHON, de la somme de 400 £. en règlement d'une obligation (du 22 janvier 1631, devant PETIT et BRUNEAU, notaires à Paris), 14 janvier 1639; MC/ET/XXIV/414; fol. CIII
      obligation; quittance; Carpentier, Claude
    - DISIMIEU (Hiérosme, comte de) Lieutenant au gouvernement de la ville de Vienne, logé à Paris, enseigne de la Fleur de lys, cul de sac aboutissant à la rue de l'Arbre-Sec § Quittance de Claude CARPENTIER, brodeur de S.A., à Jean de RICHON, représentant Hiérosme, comte de DISIMIEU, en règlement d'une obligation du 22 janvier 1631 (devant PETIT et BRUNEAU); Démission de sa charge de lieutenant par Hiérosme, comte de DISIMIEU, en faveur d'Abel de DISIMIEU, chevalier de l'ordre Saint-Jean de Jérusalem, son frère., 14 janvier 1639 - 18 janvier 1639; MC/ET/XXIV/414; fol. CIII, CXIII
      obligation; quittance; Disimieu, Hiérosme, comte de
    - VIVANT (Gilles) maître chirurgien à Saint-Germain-en-Laye et chirurgien de la compagnie générale des Suisses du régiment des Gardes à présent logé à Paris rue des Vieilles-Etuves § Mariage de Gilles VIVANT et de Renée BENOIST, fille de Sébastien BENOIST, commis au guet des gardes du corps du Roi, demeurant à Saint-Germain en Laye, à présent logée dite rue des Vieilles-Etuves., 16 janvier 1639; MC/ET/XXIV/414; fol. CVII
      contrat de mariage; Vivant, Gilles
    - DUJARDIN (François) valet de chambre de la Reine, demeurant rue de la Monnaie § Constitution par... à Louis ROGER, écuyer, de 555 £. 11 s. 2 d. de rente, moyennant 10 000 £. Déclaration de..., 17 janvier 1639; MC/ET/XXIV/414; fol. CIX
      constitution de rente; déclaration; Dujardin, François
    - LA VALLÉE (Marin de) Juré du roi ès oeuvres de maçonnerie, bourgeois de Paris et Jeanne MORISANT, sa femme, demeurant à Saint-Germain-des-Prés, rue Cassette. § Quittance de rachat par François MACQUERON, secrétaire ordinaire de la chambre du Roi, en présence et consentement de..., 18 janvier 1639; MC/ET/XXIV/414; fol. CXIX
      quittance; La Vallée, Marin de
    - CHASTILLON (François) maître barbier-chirurgien à Paris § Bail au nom d'Henry DESCOUBLEAU de SOURDIS, archevêque de Bordeaux, abbé commendataire de Royaumont, à Marie ROZEE, veuve de François CHASTILLON, d'une maison sise à Andilly près de Montmorency., 18 janvier 1639; MC/ET/XXIV/414; fol. CXVII
      bail; Chastillon, François
    - ROYAUMONT (abbaye de) § Bail par Olivier DEFAYE, secrétaire et procureur de Mgr l'archevêque de Bordeaux, abbé commandataire de l'abbaye de ROYAUMONT, pour 9 ans, à Marie ROZEE, veuve de François CHASTILLON, maître barbier-chirurgien à Paris, d'une maison sise à Andilly, près de Montmorency, moyennant 9 £. en argent, et 3 chapons par an., 18 janvier 1639; MC/ET/XXIV/414; fol. CXVII
      bail; Defaye, Olivier
    - PELLETIER (inventaire) § Inventaire à la requête de Marguerite BOIVYN, veuve de Jean de BIERNE, marchand pelletier bourgeois de Paris, rue de la Vieille-Cordonnerie, contenant prisée des meubles et des marchandises de la boutique par Jacques DARQUES et Philippe LE ROUX, marchands pelletiers bourgeois de Paris., 19 janvier 1639; MC/ET/XXIV/414; fol. VI/XX/I
      Pelletier, inventaire
    - RIEUX (Jean-Emmanuel de) marquis d'ASSERAC, seigneur de l'Ile-Dieu et autres lieux § Obligation de Jean-Emmanuel de RIEUX envers Claude VINCENT, commissaire ordinaire des guerres, de 3500 £. en prêt. (A la suite: 1640, 12 novembre, quittance à Jean-Emmanuel de RIEUX); Indemnité par Jean-Emmanuel de RIEUX aud. VINCENT; Constitution à la suite de laquelle: 1639, 27 mars: quittance à Jean-Emmanuel de RIEUX et à Anne MANGOT, sa femme., 22 janvier 1639 - 29 janvier 1639; MC/ET/XXIV/414; fol. VII/XX/XIII; fol. XV; fol. IX/XX/III
      obligation; quittance; Rieux, Jean-Emmanuel de
    - COURCELLES près Paris ferme appelée la Planchette § Bail par Louis HOPIL, sieur de LA PLANCHETTE, demeurant à Paris rue des Deux Ecus, pour 9 ans, à Germain BULLET, procureur fiscal en la prévôté de Suresnes, y demeurant, d'une ferme appelée la Planchette[, sise à Courcelles près Paris, avec ses dépendances, et] avec 97 arpents de terres, moyennant 1150 l. par an et les charges., 24 janvier 1639; MC/ET/XXIV/414; fol. VIII/XX/I
      bail; Hoptil, Louis
    - LA BAUME (Ferdinand de) chevalier, comte de MONTREUIL, seigneur de SAVIGNY, VIRY, LE BREUIL et autres lieux et Marie OLIER, son épouse, demeurant rue des Jardins § Echanges entre Ferdinand de LA BAUME, d'une part, Henry de LA GUETTE, seigneur de CHAZE, comme tuteur honoraire des enfants de défunts Laurent DAVID et Isabelle de LA GUETTE, d'autre part d'un plant d'arbres au lieu seigneurial du Breuil, contre une rente.; Conventions entre les mêmes, 24 janvier 1639 - 27 janvier 1639; MC/ET/XXIV/414; fol. VII/XX/XVII; fol. VIII/XX/XVIII
      échange; La Baume, Ferdinand de
    - POITEVIN (Jacques) Conseiller du Roi en ses conseils, Ier président en sa cour des Monnaies § Vente par Jacques POITEVIN en son nom et comme tuteur des enfants qu'il a eus de défunte Marie ZOCCHOLY, sa femme, à Jean PRIEUR, procureur fiscal à Nanterre pour le cardinal duc de RICHELIEU, d'une place sur la montagne de Trouillet où il y avait avant un moulin avec la petite maison, moyennant 300 £. et les charges., 26 janvier 1639; MC/ET/XXIV/414; fol. VIII/XX/XIII
      acte de vente; Poitevin, Jacques
    - Quittance de rachat par Louis d'Aligre, conseiller du roi en ses conseils d'Etat et privé, à Michel Scarron, sieur de Vaures, conseiller et maître d'hôtel ordinaire du roi, et autres, d'une rente qui avait été transportée par Etienne d'Aligre par contrat devant Plastrier et Chappelain du 23 janvier 1638., 26 janvier 1639; MC/ET/XXIV/414; fol. VIII/XX/XI
      quittance; Scarron, Michel
    - DAVID (Augustin) maître Maçon demeurant rue Montorgueil § Quittance par. .. en son nom et pour Nicolas DIVRAY, aussi maître maçon, son associé, à Antoine FOURNIER, maître chandelier à Paris, de 200 L. restant à payer des 400 L. portées en leur devis et marché (s.l.n.d.), 28 janvier 1639; MC/ET/XXIV/414; fol. IX/XX/I
      quittance; devis; marché; David, Augustin
    - BRULART (Pierre) Chevalier, marquis de SILLERY, vicomte de PUISIEUX § Constitution par Pierre BRULART et par Louis BRULART, son fils, marquis de SILLERY, demeurant avec lui en son hôtel, rue d'Orléans, à Charles, marquis de ROSTAING, de 1000 l.. de rente, moyennant 18 000 l.. (f° suivant) Indemnité de Louis BRULART, à Pierre BRULART; Transaction entre Pierre BRULART et les fermiers des aides des élections de Reims et Epernay. Et Bail., 31 janvier 1639 - 18 février 1639; MC/ET/XXIV/414; fol. IX/XX/XIII; fol. II/C/XXXIII et XXXV et suivants
      constitution de rente; bail; accord; Brulart, Pierre
    - POITEVIN (Jacques) Conseiller du Roi en ses conseils d'Etat et privé, premier président en sa cour des Monnaies, demeurant rue Plâtrière. § Plusieurs constitutions de rentes par Jacques POITEVIN en son nom et comme tuteur des enfants qu'il a eus de feue M.ZOCCHOLY, sa femme.; Transaction entre Jacques POITEVIN et Jean REGNAULT, bourgeois de Paris, en procès pour l'exécution du traité de la nouvelle clôture de la ville de Paris, Jacques POITEVIN jouissant d'une petite maison sise vis à vis des Quinze-Vingts., février 1639 - 26 février 1639; MC/ET/XXIV/414; fol. II/C/XLVII
      constitution de rente; accord; Poitevin, Jacques
    - HÔTEL de SAINT-PHARON (maison appelée l'hôtel de 'Simpharon' rue de la Verrerie) § Bail par Thomas BRICONNET, conseiller du Roi en sa cour des Aides, demeurant rue de la Monnaie, pour 3 ans, à Jacques CHAMPION, chevalier seigneur de CHAMBOURDELLES et Marie LE CLERC, sa femme, d'une HÔTEL de SAINT-PHARON, moyennant 600 £. de loyer annuel., 1er février 1639; MC/ET/XXIV/414; fol. IX/XX/XIX
      bail; Hôtel de Saint-Pharon, maison appelée l'hôtel de 'Simpharon' rue de la Verrerie
    - ROGER (famille) § Constitution par Nicolas ROGER, conseiller du Roi en sa cour des Aides, Corneille ROGER, écuyer, frères, le premier demeurant rue des Blancs-Manteaux, le second rue Saint-Honoré, à Louis ROGER, écuyer, leur cousin, demeurant rue de la Plâtrière, de 333 £. 6 sols 8 den. de rente, moyennant 6000 £., 3 février 1639; MC/ET/XXIV/414; fol. II/C/I
      constitution de rente; Roger, famille
    - TAILLEURS d'HABITS (association) § Association par Gilles LE JEUNE, maître tailleur d'habits à Paris, demeurant devant les piliers des Halles, de François BOURGEOIS et Jacques COQAUPOL, aussi Maîtres tailleurs d'habits demeurant devant lesdits piliers, au marché fait au Roi pour 200 paires d'habits de bure de Gisors grise, complets avec pourpoint, haut de chausses et bas, moyennant 2400 Livres dont chacun aura sa part, tant en gain qu'en perte., 3 février 1639; MC/ET/XXIV/414; fol. II/C/III
      marché; Le Jeune, Gilles